臺灣板橋地方法院刑事判決　　　　　　　 96年度訴字第396號
公　訴　人　臺灣板橋地方法院檢察署檢察官
被　　　告　甲○○
　　　　　　　　　　（現羈押於臺灣臺北看守所）
選任辯護人　吳磺慶律師
上列被告因強盜等案件，經檢察官提起公訴（九十六年度偵字第
二四六八號），本院判決如下：
    主  文
甲○○竊盜，因脫免逮捕，而當場施以強暴，累犯，處有期徒刑
伍年肆月；又竊盜，累犯，處有期徒刑參月。應執行有期徒刑伍
年陸月。
    事  實
一、甲○○前於民國九十一年四月二十六日因竊盜案件，經本院
    以九十年度板簡字第一四九七號判處有期徒刑六月確定，於
    九十一年十一月八日執行完畢，詎仍不知悔改，於九十六年
    一月十一日中午十二時許，在臺北縣永和市○○路一九四巷
    某處，見乙○○所有之車牌號碼Ｊ七Ｓ－七二六號重型機車
    停放於該處，疏未將機車鑰匙拔下，竟萌生為自己不法所有
    之意圖，趁機發動電門竊取該機車，得手後欲離去之際，適
    為乙○○發現，即上前追捕甲○○，追至臺北縣永和市○○
    路一九四巷十七弄之死巷內，乙○○隨手持路旁放置之「請
    勿停車」告示牌欲阻擋甲○○之去路，甲○○為脫免逮捕，
    竟騎乘該機車衝撞乙○○手持之「請勿停車」告示牌，欲強
    行離去，當場以此方式對乙○○施以強暴行為，致乙○○左
    手腕受有扭傷之傷害（傷害部分未據告訴），甲○○並因而
    脫免逮捕。甲○○復意圖為自己不法之所有，於九十六年一
    月十二日下午四時許，在臺北縣永和市○○路六八六號「聯
    欣機車行」內，趁店員丙○○疏於注意之際，徒手竊取聯欣
    機車行所有由丙○○保管、持有之新臺幣（下同）八百元得
    手。嗣經丙○○發覺有異，報警處理，旋於當日下午五時三
    十分許在上址為警查獲，並當場查獲甲○○竊得之現金八百
    元。
二、案經臺北縣政府警察局永和分局報告臺灣板橋地方法院檢察
    署檢察官偵查起訴。
    理  由
壹、程序部分
　　按被告以外之人於審判外之陳述，雖不符刑事訴訟法第一百
    五十九條之一至第一百五十九條之四之規定，然經當事人於
    審判程序同意作為證據，法院審酌該言詞陳述作成時之情況
    ，認為適當者，亦得為證據；當事人、代理人或辯護人於法
    院調查證據時，知有刑事訴訟法第一百五十九條第一項不得
    為證據之情形，而未於言詞辯論終結前聲明異議者，視為有
    前項之同意，刑事訴訟法第一百五十九條之五定有明文。本
    院援引以下證人之證述及相關卷證資料，被告甲○○暨選任
    辯護人均未指摘有何不具證據能力之情形，亦未於言詞辯論
    終結前聲明異議，本院復核又無其他不適當之情形，咸認有
    證據能力。
貳、實體部分
一、訊據被告甲○○固坦承有於上開時、地騎乘證人乙○○所有
    之前揭機車，並遭乙○○追捕之事實，以及坦承有於上開時
    、地竊取「聯欣機車行」內由丙○○保管、持有之現金等事
    實，惟矢口否認有何準強盜犯行，辯稱：伊當時有服用藥物
    ，神智不清，伊以為乙○○之機車係伊所遺失之機車，伊係
    誤認才會騎乘該車，並無竊取該車的意思，而且伊當時並非
    要衝撞乙○○，伊是要閃過去，才撞到乙○○手上拿的東西
    ；另辯稱：伊在「聯欣機車行」內所竊取的現金係四百元，
    並非八百元云云。
二、經查，被告甲○○於上開時、地竊取乙○○所有之前揭機車
    ，得手後遭乙○○追捕，復騎車衝撞乙○○手持之「請勿停
    車」告示牌，因而造成乙○○左手腕扭傷等事實，業經證人
    乙○○於警詢及本院審理時具結證述明確，並有乙○○出具
    之贓物認領保管單一紙、手腕受傷之照片二幀在卷可資佐證
    （見偵查卷第二十、二十七、二十八頁），且被告甲○○於
    警詢、偵查及本院審理九十六年度聲羈字第五二號案件時亦
    坦承不諱，其於本院九十六年度聲羈字第五二號案件審理時
    自白稱：「我有在九十六年一月十一號在永和市○○路竊取
    車號Ｊ七Ｓ－七二六機車，後來我要離開的時候我用車子撞
    被害人，我因為車子被人家偷了，我才竊取機車代步。我會
    用機車撞被害人是因為怕他打我並送我去警局」等語（見上
    開案卷第三、四頁），核與證人乙○○之證述相合一致，是
    被告甲○○事後辯稱：伊誤認乙○○之機車係伊失竊之機車
    ，且伊未騎車衝撞乙○○云云，實係事後卸責之詞，不足採
    信。次查，被告甲○○竊取「聯欣機車行」內由證人丙○○
    保管、持有之現金之事實，除被告甲○○於警詢、偵查及本
    院審理時之自白外，並經證人丙○○於警詢及本院審理時具
    結證述明確，雖被告甲○○辯稱：伊僅竊取現金四百元，並
    非八百元云云，惟證人丙○○於本院審理時已明確證稱：「
    我當天前一個客人修理機車付給我八百元，後來另外有一個
    客人修理機車我要找錢給別人，發現這八百元都不見了」、
    「後來我在被告身上發現這八百元」、「（問：當天不見的
    八百元是多少面額？）一張五百，三張壹百元」等語（見本
    院九十六年四月二十四日審理筆錄），並有丙○○出具領回
    五百元一張、一百元三張之贓物認領保管單一紙在卷可稽，
    足認被告甲○○當日竊得之金額確實為八百元，其辯稱僅竊
    得四百元云云，亦不足採信。本案事證明確，被告甲○○之
    犯行均堪認定。
三、按「刑法第三百二十九條之準強盜罪，係以竊盜或搶奪，因
    防護贓物，脫免逮捕或湮滅罪證，而當場施以強暴脅迫者為
    構成要件。而所謂強暴，謂直接或間接對於人之身體施以暴
    力，壓制被害人之抗拒，或使被害人處於不能抗拒之狀態。
    」，最高法院八十二年度台上字第三八四二號判決要旨可資
    參照。被告甲○○竊取乙○○之機車得手後，為脫免逮捕而
    騎車衝撞乙○○手持之「請勿停車」告示牌，其雖未直接衝
    撞乙○○之身體，惟其對乙○○手持之告示牌加以衝撞，乃
    係對於乙○○之身體間接施以暴力。核其所為，係犯刑法第
    三百二十九條之準強盜罪；其竊取「聯欣機車行」內由丙○○保管、持有之現金八百元，所為係犯同法第三百二十條第
    一項之竊盜罪。被告甲○○所犯上開二罪名間，犯意各別，
    行為互異，為數罪，應分論併罰。又被告甲○○有如事實欄
    所示之前科犯行，有臺灣高等法院被告前案紀錄表一件在卷
    可佐，其於有期徒刑執行完畢五年內，故意再犯有期徒刑以
    上之上開二罪，均為累犯，應依刑法第四十七條第一項之規
    定，分別加重其刑。爰審酌被告前曾受有期徒刑之執行完畢
    ，竟仍不知悛悔，復先後於上開時地為本件犯行，不僅損及
    被害人乙○○、丙○○之權益，亦嚴重破壞社會治安，並審
    酌其使用之手段、所得財物之價值及犯罪後未能全然坦承犯
    行之態度等一切情狀，分別量處如主文所示之刑，併定其應
    執行之刑。
據上論斷，應依刑事訴訟法第二百九十九條第一項前段，刑法第
第三百二十九條、第三百二十條第一項、第四十七條第一項、第
五十一條第五款，刑法施行法第一條之一第一項、第二項前段，
判決如主文。
本案經檢察官朱立豪到庭執行職務。
中　　華　　民　　國　　96　　年　　5 　　月　　22　　日
                  刑事第十八庭  審判長法　官  連育群
                                      法　官  吳幸娥
                                      法　官  王綽光
以上正本證明與原本無異
如不服本判決應於送達後10日內向本院提出上訴狀
　　　                                書記官　田世杰
中　　華　　民　　國　　96　　年　　5 　　月　　22　　日
附錄本案論罪科刑法條全文：
中華民國刑法第329條
（準強盜罪）
竊盜或搶奪，因防護贓物、脫免逮捕或湮滅罪證，而當場施以強
暴脅迫者，以強盜論。
中華民國刑法第320條
（普通竊盜罪、竊佔罪）
意圖為自己或第三人不法之所有，而竊取他人之動產者，為竊盜
罪，處 5 年以下有期徒刑、拘役或 5 百元以下罰金。
意圖為自己或第三人不法之利益，而竊佔他人之不動產者，依前
項之規定處斷。
前二項之未遂犯罰之。
